臺灣桃園地方法院刑事判決
111年度審交易字第570號
公  訴  人  臺灣桃園地方檢察署檢察官
被      告  陳和順


上列被告因公共危險案件，經檢察官提起公訴（111年度偵字第3
6604號），被告於本院準備程序中，就被訴事實為有罪之陳述，
經本院告知簡式審判程序意旨，並聽取當事人之意見後，裁定改
依簡式審判程序審理，判決如下：
    主  文
陳和順駕駛動力交通工具吐氣所含酒精濃度達每公升零點二五毫
克以上，處有期徒刑陸月，併科罰金新臺幣伍萬元，有期徒刑如
易科罰金，罰金如易服勞役，均以新臺幣壹仟元折算壹日。
    事實及理由
一、本件犯罪事實及證據，除於證據部分補充「被告陳和順於本
    院準備程序及審理中之自白」外，其餘均引用如附件檢察官
    起訴書之記載。
二、論罪科刑：  
  ㈠核被告所為，係犯刑法第185條之3第1項第1款之駕駛動力交
    通工具而吐氣所含酒精濃度達每公升0.25毫克以上罪。
　㈡查被告前於民國110年間，因公共危險案件，經本院以110年
    度桃交簡字第1804號判決判處有期徒刑6月，併科罰金新臺
    幣3萬元確定，於110年11月29日執行完畢，其於徒刑執行完
    畢後5年內故意再犯本件有期徒刑以上罪，此經檢察官於本
    院審理時具體明確指出，並說明與本案構成累犯關聯性，以
    及敘明加重其刑之理由，又經本院就此部分使被告陳述意見
    ，被告表示沒有意見在案（詳本院卷第37頁），並有臺灣高
    等法院被告前案紀錄表1份附卷可參。是堪認本件被告業已
    構成累犯，再參照司法院大法官釋字第775號解釋意旨，及
    審酌檢察官敘明加重其刑之理由，被告前已有公共危險犯行
    ，再為本件公共危險之犯行，足顯被告對刑之執行仍不知悔
    改，其前對刑罰之反應力亦屬薄弱，此次加重最低本刑，對
    其人身自由所為之限制自無過苛之侵害，是認就其為本件公
    共危險犯行，應依刑法第47條第1項規定加重其刑。
  ㈢爰審酌被告縱扣除前已論及累犯部分之前科，仍有數次因酒
    後駕車經法院判決確定之不良素行，竟仍不知自律己行，再
    次於飲酒後駕駛自用小客車行駛於公眾往來之道路上，既漠
    視自己安危，復罔顧公眾安全，所為不當，應予非難，惟念
    其犯後已坦承犯行，態度尚可，並考量被告自陳現在做木工
    、日薪新臺幣2,000元、家裡要繳貸款、經濟壓力很大（詳
    本院卷第38頁）等一切情狀，量處如主文所示之刑，並諭知
    有期徒刑易科罰金及罰金易服勞役之折算標準。
據上論斷，應依刑事訴訟法第273條之1第1項、第299條第1項前
段、第310條之2、第454條第2項，判決如主文。
本案經檢察官郝中興提起公訴，檢察官林欣怡到庭執行職務。
中    華    民    國   111    年    11    月    29    日
                  刑事審查庭  法  官  林慈雁
以上正本證明與原本無異。
如不服本判決應於收受判決後20日內向本院提出上訴書狀，並應
敘述具體理由。其未敘述上訴理由者，應於上訴期間屆滿後20日
內向本院補提理由書（均須按他造當事人之人數附繕本）「切勿
逕送上級法院」。
                              書記官  吳秉翰
中　　華　　民　　國　　111 　年　　11　　月　　29　　日
附錄本案論罪科刑法條全文： 
刑法第185條之3：
駕駛動力交通工具而有下列情形之一者，處3年以下有期徒刑，
得併科30萬元以下罰金：
一、吐氣所含酒精濃度達每公升零點二五毫克或血液中酒精濃度
    達百分之零點零五以上。
二、有前款以外之其他情事足認服用酒類或其他相類之物，致不
    能安全駕駛。
三、服用毒品、麻醉藥品或其他相類之物，致不能安全駕駛。
因而致人於死者，處3年以上10年以下有期徒刑，得併科2百萬元
以下罰金；致重傷者，處1年以上7年以下有期徒刑，得併科1百
萬元以下罰金。
曾犯本條或陸海空軍刑法第54條之罪，經有罪判決確定或經緩起
訴處分確定，於十年內再犯第1項之罪因而致人於死者，處無期
徒刑或5年以上有期徒刑，得併科3百萬元以下罰金；致重傷者，
處3年以上10年以下有期徒刑，得併科2百萬元以下罰金。

附件：
臺灣桃園地方檢察署檢察官起訴書
                                    111年度偵字第36604號
　　被　　　告　陳和順　男　57歲（民國00年0月0日生）
　　　　　　　　　　　　住○○市○○區○○○路00號2樓
　　　　　　　　　　　　國民身分證統一編號：Z000000000號
上列被告因公共危險案件，已經偵查終結，認應該提起公訴，茲
將犯罪事實及證據並所犯法條分敘如下：
　　　　犯罪事實
一、陳和順前因公共危險案件，經臺灣桃園地方法院以110年度
    桃交簡字第1804號判決判處有期徒刑6月確定，於民國110年
    11月29日易科罰金執行完畢。詎其仍不知悔改，自111年7月
    14日晚間7時許起至翌（15）日凌晨0時許止，在桃園市○○區
    ○○○路00號2樓住處內飲用酒類後，明知飲酒後不得駕駛動力交
    通工具，仍基於酒後駕駛動力交通工具之犯意，於同年月15
    日上午6時15分許，駕駛車牌號碼0000-00號自用小客車上路
    ，嗣於同年月15日上午6時30分許，行經桃園市龜山區忠義路
    2段與大湖一路交岔路口前，為警攔查，並於同年月15日上
    午6時34分許，對其施以酒精濃度檢測，測得其吐氣所含酒
    精濃度達每公升0.35毫克。
二、案經桃園市政府警察局龜山分局報告偵辦。
　　　　證據並所犯法條
一、前開犯罪事實，業據被告陳和順於警詢時與偵訊中坦承不諱
    ，且有被告之酒精測定紀錄表、桃園市政府警察局舉發違反
    道路交通管理事件通知單各1份在卷可稽，是被告之犯嫌應
    堪認定。
二、核被告所為，係犯刑法第185條之3第1項第1款之吐氣所含酒
    精濃度達每公升0.25毫克以上而駕駛動力交通工具罪嫌。又
    被告前有如犯罪事實欄所載論罪科刑及執行情形，有本署刑案
    資料查註紀錄表附卷可稽，其於有期徒刑執行完畢後，5年以內
    故意再犯本件有期徒刑以上之罪，均為累犯，請審酌刑法第4
    7條第1項規定及司法院大法官釋字第775號解釋意旨加重其
    刑。
三、依刑事訴訟法第251條第1項提起公訴。
　  此　致
臺灣桃園地方法院
中　　華　　民　　國　  111　　年　　9 　 月　　12　　日
　　　　　　　　　　　     　　檢 察 官   郝中興
本件證明與原本無異
中　　華　　民　　國　  111　　年　　9 　 月　　15　　日
　　　　　　　　　　　     　　書 記 官   李純慧
所犯法條　　
刑法第185條之3第1項第1款
駕駛動力交通工具而有下列情形之一者，處3年以下有期徒刑，
得併科30萬元以下罰金：
一、吐氣所含酒精濃度達每公升零點二五毫克或血液中酒精濃度
    達百分之零點零五以上。
二、有前款以外之其他情事足認服用酒類或其他相類之物，致不
    能安全駕駛。
三、服用毒品、麻醉藥品或其他相類之物，致不能安全駕駛。
因而致人於死者，處3年以上10年以下有期徒刑，得併科2百萬元
以下罰金；致重傷者，處1年以上7年以下有期徒刑，得併科1百
萬元以下罰金。
曾犯本條或陸海空軍刑法第54條之罪，經有罪判決確定或經緩起
訴處分確定，於十年內再犯第1項之罪因而致人於死者，處無期
徒刑或5年以上有期徒刑，得併科3百萬元以下罰金；致重傷者，
處3年以上10年以下有期徒刑，得併科2百萬元以下罰金。